【裁判字號】    98,訴,384
【裁判日期】    980305
【裁判案由】    違反著作權法
【裁判全文】
臺灣臺中地方法院刑事判決               98年度訴字第384號
公  訴  人  臺灣臺中地方法院檢察署檢察官
被      告  甲○○
                    國民
上列被告因違反著作權法等案件，經檢察官提起公訴（九十七年
度偵字第二五二五五號），被告於準備程序中就被訴事實為有罪
之陳述，經告以簡式審判之旨，並聽取意見後，本院合議庭裁定
由受命法官獨任進行簡式審判程序，判決如下：
    主    文
甲○○意圖銷售而擅自以重製於光碟之方法侵害他人之著作財產
權，處有期徒刑捌月。緩刑參年，並於本判決確定後陸個月內向
公庫支付新臺幣陸萬元。扣案如附表所示之物，均沒收。
    犯罪事實
一、甲○○明知如附件所示之視聽光碟著作，係美商華納兄弟娛
    樂公司、大衛美商廿世紀福斯影片股份有限公司、日商貝樂
    思股份有限公司臺北分公司、昇龍數位科技股份有限公司、
    方聯科技股份有限公司及其他不詳姓名之人或公司所享有著
    作權之視聽著作，為受我國著作權法保護之著作物，非經前
    揭擁有著作財產權公司之同意或授權，不得擅自重製或散布
    ，竟基於意圖銷售而擅自以重製上開著作於光碟之方法侵害
    他人著作財產權之犯意，自民國九十七年二月間起至九十七
    年七月十日止，在其位在臺中市○○區○○路八七巷八二號
    十樓之二租屋處，將在網路上向不詳之人所購入如附件所示
    之視聽光碟著作後，再利用其所有之電腦主機（內建燒錄器
    ）予以燒錄重製，並以其電腦設備連接網際網路，利用「ba
    bysmart」帳號，在PChome露天拍賣網站上，以DVD每片新臺
    幣（下同）三十五元、CD每片二十元之價格，刊登拍賣所重
    製及持有上開盜版視聽光碟著作之訊息，並提供「babydvd1
    68@gmail.com」電子信箱及向不知情女友李尹雯（業經檢察
    官為不起訴處分）向國泰世華商業銀行文心分行申設帳號0
    00000000000號帳戶（下稱本件帳戶）供買家連
    絡匯款後，再以郵寄貨品方式，完成交易，以此方式散布侵
    害他人著作財產權之盜版視聽光碟著作予不特定人。嗣於九
    十七年七月十日，為警持搜索票，至甲○○之前開住處，扣
    得盜版視聽著作光碟片一千八百八十四片、空白光碟片三十
    五片、目錄一批、標籤貼紙一批、彩色印表機一臺、電腦主
    機一部（含燒錄機二臺）、燒錄機五臺、外接式燒錄機十臺
    、臺灣郵政掛號包裹收據六張、空白托運單一批、訂購空白
    光碟片收據二張、現場操作燒錄光碟一片，因而查悉上情。
二、案經美商華納兄弟娛樂公司、大衛美商廿世紀福斯影片股份
    有限公司、日商貝樂思股份有限公司臺北分公司、昇龍數位
    科技股份有限公司、方聯科技股份有限公司告訴暨內政部警
    政署保安警察第二總隊第一大隊第三中隊報請臺灣臺中地方
    法院檢察署檢察官偵查起訴。
    理    由
一、被告甲○○於準備程式中，先就上開犯罪事實為有罪之陳述
    ，且所犯係死刑、無期徒刑、最輕本刑為三年以上有期徒刑
    以外之罪，經本院合議庭依刑事訴訟法第二百七十三條之一
    第一項之規定，裁定由法官一人獨任進行簡式審判程式，合
    先敘明。
二、上揭違反著作權法之事實，業據被告於警詢、偵查及本院審
    理中均坦承不諱，核與告訴代理人藍仁駿、丙○○、丁○○
    之指訴情節相符，復有財團法人臺灣著作權保護基金會鑑識
    報告、正版光碟片照片影本、網頁拍賣資料、會員資料、登
    入IP資料、裝機人資料、本件帳戶之存摺影本、交易明細表
    及查獲現場照片十二張在卷可參。復有扣案之盜版視聽著作
    光碟片一千八百八十四片、空白光碟片三十五片、目錄一批
    、標籤貼紙一批、彩色印表機一臺、電腦主機一部（含燒錄
    機二臺）、燒錄機五臺、外接式燒錄機十臺、臺灣郵政掛號
    包裹收據及空白托運單一批、訂購空白光碟片收據一批、現
    場操作燒錄光碟一片在卷可證。足證被告上開自白與事實相
    符，堪信為真實，本件事證明確，被告違反著作權犯行堪予
    認定。
三、核被告甲○○所為，係犯著作權法第九十一條第三項、第二
    項之意圖銷售而擅自以重製於光碟之方法侵害他人之著作財
    產權罪。被告重製後再以之銷售予他人而散布之行為，其意
    圖散布而持有之低度行為應為散布之高度行為所吸收，而低
    度之散布行為又為高度之重製行為所吸收，均不另論罪（最
    高法院八十九年度台上字第三三００號刑事判決參照）。而
    刑事法若干犯罪行為態樣，本質上原具有反覆、延續實行之
    特徵，立法時既予特別歸類，定為犯罪構成要件之行為要素
    ，則行為人基於概括之犯意，在密切接近之一定時、地持續
    實行之複次行為，倘依社會通念，於客觀上認為符合一個反
    覆、延續性之行為觀念者，於刑法評價上，即應僅成立一罪
    。學理上所稱「集合犯」之職業性、營業性或收集性等具有
    重複特質之犯罪均屬之，例如經營、從事業務、收集、販賣
    、製造、散布等行為概念者是（最高法院九十五年度台上字
    第四六八六號刑事判決意旨參照）。而著作權法第九十一條
    第三項之構成要件為「意圖銷售而重製」，本身即含有重複
    實施之意思，是在構成要件中已預設有多數同種行為反覆實
    施之要件，如僅實施一次行為固足以成立犯罪，縱然是同一
    意思下多次反覆實施，亦僅成立一罪，故屬於實質上一罪之
    集合犯關係，是被告甲○○於九十七年二月間起至九十七年
    七月十日止，多次意圖銷售而擅自以重製於光碟之方法侵害
    他人之著作財產權，均顯係基於集合犯意，在密切接近之一
    定時、地持續實行之複次行為，應各依集合犯之概念論以一
    罪。至於被告以一行為侵害多人之著作財產權，為想像競合
    犯，應從一重之意圖銷售而擅自以重製於光碟之方法侵害他
    人之著作財產權罪論處。爰審酌被告犯罪動機、目的、手段
    、犯罪後坦承犯行，且與告訴人昇龍公司、方聯公司達成民
    事和解，暨被告犯罪期間之長短、犯罪所生危害等一切情狀
    ，量處如主文所示之刑，以示懲儆。末查，被告前未曾因故
    意犯罪而受有期徒刑以上刑之宣告，有卷附臺灣高等法院被
    告前案紀錄表一份在卷可按，其因一時失慮，致罹刑章，且
    始終坦承犯行，頗具悔意，歷此偵審程序及刑之宣告，當知
    所警惕而無再犯之虞，本院綜核上情，認所宣告之刑以暫不
    執行為適當，併予宣告緩刑三年，以啟自新。又本院認有命
    被告為公益捐款，俾使被告記取教訓並彌補其犯罪之必要，
    爰依刑法第七十四條第二項第四款規定，命其於本院決確定
    後六個月內向公庫支付新臺幣六萬元（若有違反，依法得撤
    銷緩刑宣告）。
四、扣案之盜版視聽著作光碟片一千八百八十四片、目錄一批、
    標籤貼紙一批、彩色印表機一臺、電腦主機一部（含燒錄機
    二臺）、燒錄機五臺、外接式燒錄機十臺，均係被告違反著
    作權法第九十一年第三項之罪所用之物，業據被告供承在卷
    ，應依著作權法第九十八條之規定，不論是否為犯人所有，
    均宣告沒收之。另扣案之空白光碟片三十五片、臺灣郵政掛
    號包裹收據及空白託運單一批、訂購空白光碟片收據二張、
    現場操作燒錄光碟一片，均係被告所有且供或預備供前揭犯
    著作權法第九十一條第三項之罪所用之物，業據被告供承在
    卷，應依刑法第三十八條第三項、第一項第二款之規定，宣
    告沒收。
據上論斷，應依刑事訴訟法第二百七十三條之一第一項、第二百
九十九條第一項前段，著作權法第九十一條第三項、第二項、第
九十八條前段，刑法第十一條前段、第五十五條、第三十八條第
三項、第一項第二款、第七十四條第一項第一款、第二項第四款
，判決如主文。
本案經檢察官乙○○到庭執行職務。
中    華    民    國    98    年    3     月    5     日
                  刑事第十一庭    法  官  周玉蘭
以上正本證明與原本無異。
如不服本判決應於收受判決後10日內向本院提出上訴書狀，並應
敘述具體理由。其未敘述上訴理由者，應於上訴期間屆滿後20日
內向本院補提理由書（均須按他造當事人之人數附繕本）「切勿
逕送上級法院」。
告訴人或被害人對於判決如有不服具備理由請求檢察官上訴者，
其上訴期間之計算係以檢察官收受判決正本之日期為準。
                                  書記官  黃泰能
中    華    民    國    98    年    3     月    5     日
附錄論罪科刑法條：
著作權法第九十一條第二項、第三項：
意圖銷售或出租而擅自以重製之方法侵害他人之著作財產權者，
處六月以上五年以下有期徒刑，得併科新臺幣二十萬元以上二百
萬元以下罰金。
以重製於光碟之方法犯前項之罪者，處六月以上五年以下有期徒
刑，得併科新臺幣五十萬元以上五百萬元以下罰金。
附表：
編號    品        名                        數  量
一      盜版視聽著作光碟片                  1884片
二      空白光碟片                            35片
三      目錄（DM）                             1批
四      標籤貼紙                               1批
五      彩色印表機                             1臺
六      電腦主機（含燒錄機2臺）                1部
七      燒錄機                                 5臺
八      外接式燒錄機                          10臺
九      臺灣郵政掛號包裹收據及空白託運單       1批
十      訂購空白光碟片收據                     1批
十一    現場操作燒錄光碟                       1片


司法院資訊處製作；財團法人民間司法改革基金會備份。
